# 企业合并关联交易的抵消~

提问人：zico9999 时间：2011-04-29 15:32:41
抵销逆流交易未实现损益是全部调整归属于母公司所有者的净利润，还是在控制股权（母公司所有者权益）与非控制股权（少数股权）之间分摊？

回答人：chenyiwei
新准则下，逆流交易未实现损益抵销的影响应当按照在内部交易中处于卖方地位的子公司的股权比例分配给少数股权。